# 会计估计与会计政策问题

提问人：小兵审计 时间：2020-11-12 09:33:09
陈版，您好！企业原先机器设备折旧采用10-25年不等，略高于同行业年限，能否不进行前期差错更正，进行会计估计变更，全部调整为 10 年，采用未来适用法？如原先按 25 年计提折旧，现已计提 9 年，调整成 10 年后，剩余 1 年即当期直接全额计入当期？

回答人：chenyiwei
将最长折旧年限从 25 年缩短到 10 年的原因是什么？如果不是因为近期出现了重大的技术进步，或者政府发布了严厉的环保淘汰指令（即有明确可识别的、属于本期内新发生的触发事件作为变更的恰当理由），则此类一下子大幅度缩短折旧年限的情况，很难不被质疑为前期存在差错。当然，是否属于重大前期差错取决于重要性原则的运用。
如果确定属于会计估计变更的，则“如原先按 25 年计提折旧，现已计提 9 年，调整成 10 年后，剩余 1 年即当期直接全额计入当期”。